【裁判字號】    95,訴,1796
【裁判日期】    950530
【裁判案由】    損害賠償
【裁判全文】
臺灣臺北地方法院民事判決              95年度訴字第1796號
原      告  甲○○
被      告  台北富邦商業銀行股份有限公司
法定代理人  乙○○
訴訟代理人  丙○○
被      告  裕邦信用管理顧問有限公司
法定代理人  丁○○
上列當事人間請求損害賠償事件，本院於中華民國95年5 月17日
言詞辯論終結，判決如下：
    主  文
原告之訴駁回。
訴訟費用由原告負擔。
    事實及理由
一原告主張：原告前向被告台北富邦商業銀行股份有限公司（下
  稱富邦銀行）申請信用卡使用，曾積欠富邦銀行信用卡欠款，
  詎富邦銀行委由被告裕邦信用管理顧問有限公司（下稱裕邦公
  司）向原告催收上開信用卡欠款，裕邦公司員工竟於民國94年
  8月4日下午2時，使用裕邦公司第00000000 號電話，冒用原告
  名義向中華電信股份有限公司（下稱中華電信公司）將原告第
  0000000000號行動電話辦理停話，致原告無法對外通訊，侵害
  原告姓名使用及相關資料使用權、通訊自由權、租賃權、電話
  使用權、名譽權，使原告受有無法招生之營業上損失及精神受
  創等損失，爰依侵權行為之法律關係，請求富邦銀行、裕邦公
  司各賠償新臺幣（下同）1,000,000元，合計共2,000,000元云
  云。並聲明：被告應給付原告2,000,000元。
二被告富邦銀行則以：原告前向富邦銀行申請信用卡使用，至94
  年11月2日為止，共積欠228,492元，富邦銀行曾委由裕邦公司
  向原告催收信用卡欠款，惟富邦公司並未指示裕邦公司或其員
  工向中華電信公司將原告前開行動電話辦理停話，富邦銀行自
  無不法侵權行為可言等語，資為抗辯。並聲明：原告之訴駁回
  。
三被告裕邦公司則以：裕邦公司對員工於94年8月4日下午2 時，
  使用裕邦公司前開電話，冒用原告名義向中華電信公司將原告
  前開行動電話辦理停話，並不爭執，惟原告前開權利並未因前
  開停話行為而受有損害等語，資為抗辯。並聲明：原告之訴駁
  回。
四兩造不爭執之事實：
(一)原告前向富邦銀行申請信用卡使用，至94年11月2日為止，共
  積欠228,492元，為兩造所不爭執。
(二)富邦銀行曾委由裕邦公司向原告催收信用卡欠款，裕邦公司員
  工曾於94年8月4日下午2時，使用裕邦公司第00000000 號電話
  ，冒用原告名義向中華電信公司將原告第0000000000號行動電
  話辦理停話，原告上開行動電話於該日晚上8 時復話，嗣原告
  於94年10月間，將上開行動電話轉讓予第三人，為兩造所不爭
  執，有中華電信公司查詢電信使用者資料函復單、臺灣固網股
  份有限公司94年11月22日台固查通094200605號函及所附第000
  00000號室內電話申請書在卷可稽。
(三)原告就裕邦公司員工前開冒用原告名義向中華電信公司停話行
  為，曾對提出富邦銀行等提出偽造文書告訴，經臺灣臺北地方
  法院檢察署94年他字第6642號案件，以刑法未處罰使從事業務
  之人於業務上所掌文書為不實之登載而簽結，為兩造所不爭執
  ，有臺灣臺北地方法院檢察署95年2月3日北檢大暑94他6642字
  第6753號函在卷足憑，亦經調閱該卷宗，查閱屬實。
五得心證之理由：
  本件兩造所爭執之處，應在於裕邦公司員工是否不法侵害原告
  權利？被告是否共同不法侵害原告權利？
(一)按共同侵權行為之成立，必須符合侵權行為人有意思之聯絡或
  侵權行為之分擔；侵害他人權利；侵害行為係屬不法；被害人
  受有損害；侵權行為與被害人之損害間具有相當因果關係；須
  有故意或過失；侵權行為人須有責任能力之要件，始足當之。
  次按受僱人因執行職務，不法侵害他人之權利者，由僱用人與
  行為人連帶負損害賠償責任。民法第188條第1項前段亦定有明
  文。末按不法侵害他人之身體、健康、名譽、自由、信用、隱
  私、貞操，或不法侵害其他人格法益而情節重大者，被害人雖
  非財產上之損害，亦得請求賠償相當之金額。民法第195條第1
  項前段定有明文。而名譽為個人在社會上享有一般人對其品德
  、聲望或信譽等所加之評價，屬於個人在社會上所受之價值判
  斷。因此名譽有無受損害，應以社會上對其評價是否貶損為斷
  。
(二)本件原告主張裕邦公司員工冒用原告名義向中華電信公司停話
  行為，侵害原告姓名使用及相關資料使用權、通訊自由權、租
  賃權、電話使用權、名譽權，使原告受有無法招生之營業上損
  失及精神受創等損失，被告應依侵權行為規定各賠償原告1,00
  0,000云云，惟被告均否認之，自應由原告依民事訴訟法第277
  條所規定舉證責任分配之法則，就裕邦公司員工上開停話行為
  ，侵害原告上開權利，使原告受有無法招生之營業上損失及精
  神受創等損失，此一有利於己之事實，負舉證之責任。
(三)查裕邦公司員工冒用原告名義向中華電信公司停話行為，並未
  使原告在社會上所受之價值判斷受到貶損，亦未侵害原告身體
  、健康、自由及姓名權，原告主張其名譽權、自由權、姓名權
  及精神健康受有侵害云云，自不足取。另裕邦公司員工冒用原
  告名義向中華電信公司停話行為，固使原告自94年8月4日下午
  2時停話時起至同日晚上8時復話為止，無法使用第0000000000
  號行動電話，惟原告並未提出任何證據，以供本院審酌其因所
  謂相關資料使用權、租賃權、電話使用權受到侵害，致受有無
  法招生之營業上損失，原告主張其因裕邦公司員工上開停話行
  為，侵害原告相關資料使用權、租賃權、電話使用權，受有無
  法招生之營業上損失云云，亦不足取。此外，原告始終無法提
  出其他證據，以證明其因裕邦公司員工停話行為而受有任何損
  失，及裕邦公司與富邦公司間有何意思之聯絡或侵權行為之分
  擔。故原告主張裕邦公司就其員工前開停話行為應負擔僱用人
  責任，且富邦銀行亦應負擔侵權行為損害賠償責任云云，均屬
  無據。
六從而，原告依侵權行為之法律關係，請求富邦銀行、裕邦公司
  各給付1,000,000元，為無理由，應予駁回。
七本件事證已臻明確，兩造其餘主張、陳述及所提證據，經審酌
  與本院前揭判斷不生影響，毋庸再予審酌，併此敘明。
八訴訟費用負擔之依據：民事訴訟法第78條。
中    華    民    國    95    年    5     月    30    日
                    民事第六庭法      官  姜悌文
以上正本係照原本作成
如對本判決上訴，須於判決送達後20日內向本院提出上訴狀，並
依上訴利益繳納上訴費。
中    華    民    國    95    年    6     月     1    日
                              法院書記官  蔡炎暾


司法院資訊處製作；財團法人民間司法改革基金會備份。
